【裁判字號】    98,抗,1390
【裁判日期】    980908
【裁判案由】    假扣押
【裁判全文】
臺灣高等法院民事裁定                  98年度抗字第1390號
抗  告  人  乙○○
上列抗告人與相對人甲○○間假扣押事件，對於中華民國98 年7
月3日臺灣士林地方法院98年度裁全字第1670號裁定提起抗告，
本院裁定如下：
    主      文
抗告駁回。
抗告費用由抗告人負擔。
    理      由
一、相對人於原法院聲請意旨略以：因抗告人投資股票失利，急
    需資金周轉，乃要求相對人於民國97年3月26日以自己名義
    向上海商業儲蓄銀行（下稱上海銀行）聲請個人小額信貸新
    台幣（下同）45萬元，加併利息後合計為51萬元，借款期限
    5年，每月應還款8,500元，嗣經上海銀行撥款44萬6,970元
    後，相對人即將該款轉匯予抗告人，抗告入並承諾此筆貸款
    本息為其向相對人所借，其願負責繳納每月還款，並開立金
    額為8,500元之支票12紙，作為還款之用。詎抗告人自98年5
    月起即未再繳納上開貸款，相對人為免信用不良，只好自行
    還款，並委請律師催告抗告人還款。頃聞抗告人正將所有財
    產搬移隱匿，致日後有不能強制執行或甚難執行之虞，相對
    人為保全強制執行，願供擔保以代釋明，爰請求裁定准予假
    扣押等語。
二、原裁定准相對人以新台幣（下同）14萬元為抗告人供擔保後
    ，得對抗告人之財產在40萬8,000元之範圍內為假扣押。抗
    告人如為相對人供擔保金40萬8,000元或將上開金額提存後
    ，得免為或撤銷假扣押。
三、抗告意旨略以：兩造為夫妻關係，目前均服務於聯邦商業銀
    行（不同分行），兩人為償還結婚時向親友所借款項及支付
    家庭生活費，於97年2月間協議由雙方分別向銀行申貸小額
    貸款支應，抗告人向聯邦商業銀行申貸60萬元（於97年4月
    14日撥款60萬元），由相對人向上海商業銀行申貸45萬元（
    於97年4月3日撥款44萬6,970元，雙方約定各自負責償還所
    借款項。但為節省時間及手續，雙方乃協議由抗告人開立
    8,500元之支票12紙，交付予上海銀行攤還本息，相對人再
    每月交付抗告人8,500元，惟抗告人已代相對人繳納本金8萬
    1,000元，是故相對人所指之44萬6,970元貸款，並非抗告人
    向相對人所借款項。詎相對人於97年8月7日因與抗告人發生
    細故爭執，竟離家出走，棄2歲稚女於不顧，由抗告人單獨
    扶養，抗告人乃拒絕再代相對人繳納，抗告人與相對人間並
    無借款等情。且抗告人並無日後不能強制執行或甚難執行之
    虞，相對人對伊之財產聲請假扣押，實非適法，爰求為廢棄
    原裁定等語。
四、按債權人就金錢請求或得易為金錢請求之請求，欲保全強制
    執行者，得聲請假扣押；假扣押非有日後不能強制執行或甚
    難執行之虞者，不得為之；請求及假扣押之原因，應釋明之
    ；前項釋明如有不足，而債權人陳明願供擔保或法院認為適
    當者，法院得定相當之擔保，命供擔保後為假扣押，民事訴
    訟法第522條第1項、第523條第1項及第526條第1項、第2項
    等規定甚明。釋明事實上之主張者，得用可使法院信其主張
    為真實之一切證據。但依證據性質不能即時調查者，不在此
    限，民事訴訟法第284條亦有明定。又假扣押為保全程序而
    非確定私權之訴訟程序，請求及假扣押之原因雖應釋明，但
    債權人本案債權是否確實存在，則非保全程序所應審認之事
    項（最高法院19年抗字第232號判例、94年度台抗字第665號
    裁判意旨參照）。
五、查原法院係以相對人主張之上開事實請求，業據提出存摺、
    匯款影本為證，可認為有相當之釋明。至於其所述假扣押之
    原因，亦提出催告給付之律師函暨回執影本以為釋明，原法
    院雖認釋明尚有不足，惟相對人既陳明願供擔保，是原法院
    認其釋明不足，擔保足以補之，乃裁定准許相對人就抗告人
    之財產為假扣押，經核於法並無違誤。雖抗告人辯稱伊有不
    動產，並無日後不能強制執行或甚難執行之虞等語。惟抗告
    人所指之不動產已設定高額抵押權，尚難以認定無日後不能
    強制執行或甚難執行之虞。至抗告人其餘所辯，核係實體上
    爭執之事項，屬本案判決之問題，非本件保全程序所能審究
    。是原裁定准許相對人供擔保後，得就抗告人之財產為假扣
    押，於法核無不合。抗告意旨指摘原裁定不當，求予廢棄，
    非有理由，應予駁回。
六、據上論結，本件抗告為無理由，爰裁定如主文。
中    華    民    國    98    年    9     月    8     日
                          民事第三庭
                              審判長法  官  林敬修
                                    法  官  張靜女
                                    法  官  吳青蓉
正本係照原本作成。
不得再抗告。
中    華    民    國    98    年    9     月    9     日
                                     書記官  林麗觀


司法院資訊處製作；財團法人民間司法改革基金會備份。
